# 请教陈版，出租人收取的资产复原费如何处理？

提问人：wx_5a74204aaf76 时间：2023-02-20 11:46:56
请教陈版主，我公司向客户出租了一处房产，双方约定，退租时，对方需向我公司支付半个月的租金作为房产复原费。我公司收到的复原费应如何处理呢？是应在整个租赁期内摊销，确认收入呢，还是在实际复原时，扣除复原支出后，结转至营业外收入？谢谢陈老师。

回答人：chenyiwei
租赁场地（如投资性房地产）收回时，发生的复原支出计入营业成本。
向客户收取的复原费也是租金收入的一部分，应纳入租金总额，在租赁期内分摊确认租金收入。